臺灣板橋地方法院刑事判決　　　　　　　 96年度訴字第985號
公　訴　人　臺灣板橋地方法院檢察署檢察官
被　　　告　甲○○
　　　　　　　　　　（現在臺灣臺北監獄臺北分監執行中）
上列被告因違反毒品危害防制條例案件，經檢察官提起公訴（96
年度毒偵字第1428號），本院依簡式審判程序審理後，判決如下
：
    主    文
甲○○施用第一級毒品，累犯，處有期徒刑壹年貳月。扣案第一
級毒品海洛因淨重零點零陸公克，沒收銷燬之；包裹上開第一級
毒品海洛因之包裝袋壹個，沒收之。
    事    實
一、甲○○前因施用毒品案件，由本院以88年度毒聲字第5004號
    裁定送觀察、勒戒後，認有繼續施用毒品傾向，經本院以88
    年度毒聲字第5905號裁定令入戒治處所施以強制戒治，戒治
    期間再經本院以89年度毒聲字第823 號裁定停止戒治處分並
    付保護管束，於民國89年2 月15日釋放出臺灣臺北戒治所，
    停止強制戒治部分因於89年9 月16日期滿未經撤銷而視為執
    行完畢，並於89年10月26日經臺灣板橋地方法院檢察署檢察
    官以89年度戒毒偵字第750 號為不起訴處分，其復於強制戒
    治執行完畢釋放後5 年內，再因施用第一級、第二級毒品案
    件，經本院以92年度訴字第317 號判決分別判處有期徒刑10
    月、8 月，再經臺灣高等法院以92年度上訴字第1913號判決
    上訴駁回確定；另因違反廢棄物清理法案件，經本院以92年
    度訴字第118 號判決判處有期徒刑8 月確定，上開刑期復經
    本院以93年度聲字第1099號裁定應執行有期徒刑1 年10月，
    而於94年6 月16日縮短刑期假釋出監並付保護管束，於94年
    10月11日期滿假釋未經撤銷視為執行完畢。
二、詎甲○○仍不知悔改，基於併同施用第一級、第二級毒品之
    犯意，於96年2 月6 日下午某時許，在臺北縣新莊市○○路
    某公園之廁所內，將第一級毒品海洛因（下簡稱海洛因）及
    第二級毒品甲基安非他命（起訴書誤載為安非他命，下簡稱
    甲基安非他命）一起放置在吸食器內，以用火燒烤吸食煙霧
    之方式，同時施用海洛因、甲基安非他命1 次，嗣於96年2
    月7 日下午2 時5 分許，在臺北縣新莊市○○路261 號為警
    查獲，並扣得其所有之海洛因（淨重0.06公克）1 包。
三、案經臺北縣政府警察局新莊分局報請臺灣板橋地方法院檢察
    署檢察官偵查後提起公訴。
    理    由
一、本案被告甲○○所犯均係死刑、無期徒刑、最輕本刑為3 年
    以上有期徒刑以外之罪，其於準備程序中就被訴事實皆為有
    罪之陳述，經本院告知簡式審判程序之旨，並聽取公訴人、
    被告之意見後，經合議庭裁定進行簡式審判程序審理，合先
    敘明。
二、上揭犯罪事實，業據被告甲○○於本院審理時坦承不諱，並
    有扣押筆錄1 份附卷可稽，而其於96年2 月7 日為警查獲經
    採集尿液送台灣檢驗科技股份有限公司囑託鑑定結果，確呈
    鴉片類、安非他命類陽性反應，且甲基安非他命之濃度反應
    遠高於安非他命，有該公司96年2 月27日濫用藥物尿液檢驗
    報告1 份在卷可稽，而查獲當日扣案之白粉1 包經法務部調
    查局以化學呈色法、氣相層析質譜儀分析法鑑驗，含海洛因
    成分，淨重0.06公克，亦有該局96年3 月7 日調科壹字第09
    623019770 鑑定書1 件在卷，均足以佐證被告自白與事實相
    符，堪以採信。又人體施用甲基安非他命後，其主要代謝物
    中，未改變型態之甲基安非他命占施用劑量達百分之43，安
    非他命則約為百分之5 ；人體若係施用安非他命後，主要代
    謝物中則有未改變型態之安非他命，但無甲基安非他命，此
    經法務部調查局以93年5 月4 日調科壹字第09362413980 號
    函釋明在案，足見人體若施用安非他命，其尿液代謝物不可
    能出現甲基安非他命，惟人體若施用甲基安非他命，其尿液
    代謝物除主要有甲基安非他命外，亦可能有少量之安非他命
    ，是本案被告尿液除呈現少量之安非他命陽性反應外，主要
    係呈現甲基安非他命之陽性反應，依上開函示內容，被告自
    不可能係施用安非他命，而應係施用甲基安非他命，故公訴
    意旨認被告係施用安非他命，尚有誤會，附此敘明。再被告
    前因施用毒品案件，由本院以88年度毒聲字第5004號裁定送
    觀察、勒戒後，認有繼續施用毒品傾向，經本院以88年度毒
    聲字第5905號裁定令入戒治處所施以強制戒治，戒治期間再
    經本院以89年度毒聲字第823 號裁定停止戒治處分並付保護
    管束，於89年2 月15日釋放出臺灣臺北戒治所，停止強制戒
    治部分因於89年9 月16日期滿未經撤銷而視為執行完畢，並
    於89年10月26日經臺灣板橋地方法院檢察署檢察官以89年度
    戒毒偵字第750 號為不起訴處分，其復於強制戒治執行完畢
    釋放後5 年內，再因施用第一級、第二級毒品案件，經本院
    以92年度訴字第317 號判決分別判處有期徒刑10月、8 月，
    再經臺灣高等法院以92年度上訴字第1913號判決上訴駁回確
    定，有臺灣高等法院被告前案紀錄表各1 份附卷可稽，足徵
    被告係於強制戒治執行完畢釋放後5 年內復因施用毒品案件
    經法院判處徒刑後，再為本案施用第一級、第二級毒品之事
    證明確，已非毒品危害防制條例第20、23條所定之「初犯」
    或「5 年後再犯」情形（最高法院95年度第7 次刑事庭會議
    紀錄參照），自應依法論科。
三、核被告甲○○所為，係犯毒品危害防制條例第10條第1 項、
    第2 項之施用第一級、第二級毒品罪。被告施用海洛因、甲
    基安非他命前後持有海洛因、甲基安非他命之行為，係其施
    用毒品犯行之當然結果，均不另論罪。又被告前因施用第一
    級、第二級毒品案件，經本院以92年度訴字第317 號判決分
    別判處有期徒刑10 月 、8 月，再經臺灣高等法院以92年度
    上訴字第1913號判決上訴駁回確定；另因違反廢棄物清理法
    案件，經本院以92年度訴字第118 號判決判處有期徒刑8 月
    確定，上開刑期復經本院以93年度聲字第1099號裁定應執行
    有期徒刑1 年10月，而於94年6 月16日縮短刑期假釋出監並
    付保護管束，於94年10月11日期滿假釋未經撤銷視為執行完
    畢，有前開臺灣高等法院被告前案紀錄表在卷足徵，其於有
    期徒刑執行完畢5 年內故意犯本案有期徒刑以上之二罪，依
    刑法第47條第1 項規定皆成立累犯，均應加重其刑。再被告
    係於96年2 月6 日以同一燒烤行為違犯上開施用第一級毒品
    、第二級毒品罪名，業據被告於本院訊問時供明無訛，經遍
    查全卷，亦無足認被告所述與事實不符之積極證據，依罪疑
    惟輕原則，自應作有利於被告之認定，故被告所為係屬想像
    競合犯，應從一重之施用第一級毒品罪處斷，公訴意旨未參
    酌上情而認應予分論併罰，尚有未合，附此敘明。爰審酌被
    告前已有因施用毒品經法院判處刑罰之前科紀錄，竟仍不思
    尋求正當之身心發展，再次併同施用足以導致精神障礙、性
    格異常，甚至造成生命危險之毒品，戕害一己之身心健康，
    對社會治安可能之危害程度非微，惟其於犯後尚知坦認犯行
    等一切情狀，量處如主文所示之刑，以示懲儆。至扣案之海
    洛因淨重0.06公克係查獲之第一級毒品，應依毒品危害防制
    條例第18條第1 項前段規定，諭知沒收銷燬之；扣案包裹上
    開海洛因之包裝袋1 個，係用於包裹毒品，防止其裸露、潮
    濕，便於攜帶施用，且為被告所有，業據被告供明無誤，併
    依刑法第38條第1 項第2 款規定，宣告沒收之。
據上論斷，應依刑事訴訟法第273 條之1 第1 項、第299 條第1
項前段，毒品危害防制條例第10條第1 項、第2 項、第18條第1
項前段，刑法第11條前段、第47條第1 項、第55條、第38條第1
項第2 款，判決如主文。
本案經檢察官王家春到庭執行職務。
中　　華　　民　　國　　96　　年　　6 　　月　　12　　日
                  刑事第二庭  審判長法　官  李 麗 玲
                                    法  官  黎 錦 福
                                    法  官  張 兆 光
上列正本證明與原本無異。
如不服本判決，應於判決送達後10日內向本院提出上訴狀 (應附
繕本)，上訴於臺灣高等法院。
                                    書記官  曹 秋 冬
中　　華　　民　　國　　96　　年　　6 　　月　　13　　日
附錄本案論罪科刑法條：
毒品危害防制條例第10條
施用第一級毒品者，處6 月以上5 年以下有期徒刑。
施用第二級毒品者，處3 年以下有期徒刑。
